臺灣高等法院刑事判決　　　　　　　　　　　　　　九十三年度上訴字第五九三號
　　上　訴　人　臺灣臺北地方法院檢察署檢察官
　　上　訴　人　戊○○
　　即　被　告
　　選任辯護人　成介之律師
　　　　　　　　楊政雄律師
右上訴人因被告偽造有價證券等案件，不服臺灣臺北地方法院九十二年度訴字第七一
八號，中華民國九十三年二月十一日第一審判決（起訴案號：臺灣臺北地方法院檢察
署九十年度偵字第一０九０六號），提起上訴，本院判決如左：
    主  文
原判決撤銷。
戊○○連續意圖供行使之用，而偽造有價證券，處有期徒刑肆年。
附表二、三所示偽造之支票均沒收。
被訴詐欺部分公訴不受理。
    事  實
一、戊○○係設於臺北市松山區○○○路○段九十號三樓巧晉貿易有限公司（下稱巧
    晉公司）負責人，基於意圖供行使之用概括犯意，自民國（下同）八十九年年初
    起，連續在上址盜用丙○○○、己○○、甲○○及庚○○之印章，蓋用於巧晉公
    司向彰化商業銀行民生分行、萬通商業銀行總行及乙○○向陽信商業銀行民生分
    行、第一商業銀行忠孝分行申請開立帳戶所領得而借與戊○○使用如附表二、三
    所示之支票上而偽造為發票人，並持往臺北市○○街與其有親戚關係之鄭東三住
    處或臺北市○○○路○段其經營公司向鄭東三調借現金或作為新債清償而借款，
    借用期限約二、三個月，屆期鄭東三將支票存入銀行提示兌領時，再由銀行通知
    戊○○前往補蓋原開立帳戶真正發票人印章。另同年三月間起，戊○○明知巧晉
    公司已陷於周轉不靈狀態，仍隱瞞事實並基於意圖為自己不法所有概括犯意，連
    續在巧晉公司簽發如附表一所示巧晉公司向上開銀行、戊○○向亞太商業銀行南
    京東路分行、庚○○向萬通商業銀行總行、乙○○向上開銀行、風範出版社（由
    乙○○獨資經營）向第一商業銀行忠孝分行申請開立帳戶所領得經庚○○、乙○○借予戊○○使用之支票，及同前連續偽造附表二所示支票，並親自背書後，亦
    持向鄭東三調現，詐稱係第三人客票信用甚佳，屆期提示定能兌現，使鄭東三陷
    於錯誤，而交付同面額現款（詐欺部分公訴不受理，詳如後述），屆期鄭東三將
    附表一、二所示支票提示，經銀行通知因存款不足或印章不符而退票，始發覺上
    情。
二、案經鄭東三訴由臺灣臺北地方法院檢察署檢察官偵查起訴。
    理  由
一、上訴人即被告戊○○於本院準備期日坦承：「判決附表所載之支票均為其所簽發
    ，印章為其所蓋，金額與範圍均無錯誤，都未得到丙○○○、己○○、甲○○同
    意」、「庚○○不知道」等語（本院九十三年三月二十二日筆錄），在原審坦承
    ：「我承認（檢察官起訴偽造有價證券部分）」、「我偽造有價證券部分，是起
    訴書所指部分外，還有法院向萬通銀行仁愛分行調來的部分，詐欺我不承認」等
    語（原審卷第二五七頁）；且對於簽發如附表一之支票及偽造附表二、三中己○○、丙○○○部分之支票，並均持向鄭東三借款部分坦承不諱，惟否認有何詐欺
    犯行，辯稱略以：「附表二、三偽造甲○○、庚○○支票部分是蓋錯印章；而簽
    發給告訴人之支票都是二、三個月前簽發的，屆期提示未獲清償，乃因告訴人突
    然不借我錢，我才跳票，借款當時實無詐欺犯意」云云，辯護意旨則略以：「我
    們對於偽造有價證券的部分，不否認犯罪，但是否認詐欺的部分」等語，惟查：
(一)、證人甲○○證稱：「我沒有同意（原審判決書所載支票上印章之蓋章）」等語（
    本院九十三年三月二十二日筆錄第八頁），並於原審證稱：「印章是我的，但支
    票不是我簽發的，印章放在公司抽屜，鑰匙只有被告及我持有，開票之事我並不
    知道，是戊○○要我作證時才告訴我」等語（第七一八號原審卷第四八至四九頁
    ）。證人庚○○證稱：「我不知道（被告使用我的印章）」等語，證人丁○○證
    稱：「後來印章怎麼用，我們確實不知道」等語（本院九十三年三月二十二日筆
    錄第九頁），足見被告係未得到證人甲○○、庚○○之同意，而使用證人甲○○
    、庚○○二人之印章於附表之支票上。且經囑被告提出己○○、丙○○○二人之
    年籍資料以供傳訊查對，但被告無法提出，並且陳明蓋己○○、丙○○○二人之
    印章未得到己○○、丙○○○二人之同意（本院九十三年三月二十二日筆錄第七
    頁），足見被告亦未得到己○○、丙○○○之同意，而使用己○○、丙○○○二
    人之印章於附表之支票上。按「刑法上所謂偽造有價證券，以無權簽發之人冒用
    他人名義簽發為要件，如果行為人基於本人之授權，或其他原因有權簽發者，
　　則與無權之偽造行為不同（五十三年台上字第一八一０號判例）」，本件被告既
　  然未得到甲○○、庚○○、己○○、丙○○○等人之同意，而為前開行為，所為
    即與偽造有價證券罪之構成要件相符。
(二)、按被告經商多年，使用支票頻繁，且其偽造附表二、三所示甲○○、庚○○支票
    部分即有十九張之多，偽造時間前後達二、三個月之久，金額亦高達新臺幣（下
    同）一、二千萬元，復有告訴人提出被告所交付如附表一、二所示支票影本及退
    票理由單共六十二張、彰化銀行民生分行九十二年九月二十九日彰民生字第二０
    ００號函附支票影本三十五張（第七一八號原審卷第七六至一一一頁）、萬通銀
    行仁愛分行九十二年九月二十九日萬通仁愛字第三一五號函附支票影本四十六張
    （第七一八號原審卷第一一二至二０六頁）附卷可稽，則被告辯稱蓋錯印章，顯
    不足採信，被告確有偽造如附表二、三所示之支票犯行甚明，且詳細核對卷附之
    附表三編號二三、三九、四十等同為萬通銀行總行帳號一六四二之八之帳號支票
    ，所為之發票人之巧晉公司戊○○、己○○、庚○○等三人之印文，形式大小全
    然不同，並無誤用可能，縱有錯誤，一次或二次經銀行通知已足促使被告注意，
    但被告卻多次為所稱蓋錯行為，則其所為蓋錯之辯解，依據經驗與論理法則判斷
    ，顯然與常理違背，而無法採信。
(三)、被告與告訴人係親戚關係，因親情信任之故，多年來即以巧晉公司、戊○○、乙○○、庚○○、風範出版社支票向告訴人周轉現金，八十九年初更以偽造丙○○○、己○○、甲○○、謝雪芬為發票人名義之支票向告訴人調現，被告調現所使
    用支票雖於八十九年五月間提示仍能獲得清償，然以被告之清償能力而言，誠如
    被告所辯告訴人突然不借，其支票即跳票，顯然被告係以告訴人後面借得金錢來
    填補被告先前所開出支票之款項。
(四)、參酌被告所使用之支票帳戶中，復華商業銀行南京東路分行000000000
    號支票帳戶，於八十九年一月四日、三月二十二日、五月九日、十八日、二十五
    日、二十九日均有退票註銷紀錄，同年六月十二日成為拒絕往來戶；乙○○第一
    商業銀行忠孝分行000000000、000000000號支票帳號除於八
    十九年一月三十一日前已有多次退票註銷紀錄外，八十九年一月三十一日、三月
    二日、四月六日、五月十八日、三十一日均有退票註銷紀錄，六月十六日、十九
    日分別成為拒絕往來戶；陽信銀行民生分行000000000號支票帳戶於八
    十九年六月二十日已成為拒絕往來戶，庚○○萬通銀行仁愛分行0000000
    00號支票帳戶於八十九年三月二十七日之前已有多次退票註銷紀錄，八十九年
    三月二十七日、五月二日、十五日均有退票註銷紀錄，同年六月十九日成為拒絕
    往來戶，此有法務部票據信用資訊連結作業查詢明細表五紙附卷可憑（第七一八
    號原審卷第二二二至二二六頁），以上事證均足以證明被告資金週轉窘困，償債
    能力欠佳。
(五)、依附表三所示，被告於八十九年四月五日至五月三十一日間所應兌現支票金額六
    千三百六百六十六萬零六百十元，而依附表一、二所示，被告於八十九年六月十
    日至七月三十一日間所應兌現支票金額為七千九百七十七萬一千四百三十元，二
    者借款起迄期間均約為五十天左右，但借款金額附表一、二與附表三比較，卻增
    加一千六百十一萬零八百二十元，再參酌被告與告訴人均陳稱借款所開立支票日
    期約二、三個月期間，顯見被告於八十九年三月間起繼續向告訴人借款時已陷於
    周轉不靈，而隱瞞無資力之事實仍以開立遠期支票向告訴人借款。使告訴人陷於
    錯誤繼續同意借款。被告開立支票退票後，所經營巧晉公司生財器具竟交付其弟
　　丁○○宣稱作為抵償之用，亦有違債權人公平受償之原則，益證被告有詐欺告訴
　  人意圖。
(六)、被告雖然具狀要求傳訊梁淑華、丁○○、周丙坤、李明修等證人以及調取原審九
    十年度簡上字第二九六號卷，用以證明告訴人所持支票與本票有許多債權重複計
    算，告訴人未將舊支票返還被告，約定賓士車輛過戶之二張支票共一百六十六萬
    七千一百元，告訴人未返還，告訴人曾向李明修借二百萬元還告訴人，附表一編
    號二八、二九之債權告訴人被判決敗訴，債權不存在並且證明被告並無詐欺等情
    事，但查，本件被告詐欺犯行，因告訴人逾越六個月之告訴期間，應為公訴不受
    理諭知（詳如下述），是並無必要傳訊前開證人以及調取卷宗，用以證明被告有
    無詐欺情事，且卷附之附表一編號二八、二九支票，證人庚○○已經到庭陳明不
    知被告為此行為，被告亦陳明未獲得庚○○同意，是被告確實持該支票行使，縱
    民事判決債權不存在，仍無礙被告行使偽造有價證券刑事責任之認定，則被告所
    稱之附表一編號二八、二九之支票債權有無存在之民事判決，與刑事偽造有價證
    券罪責認定無涉，至於被告既然稱證人梁淑華、丁○○能證明告訴人未返還支票
    ，顯見被告已持之行使，且被告於準備期日已經承認行使該等支票，又被告與辯
    護意旨均不否認偽造有價證券之犯行，則有無取回舊支票，與被告業已經成立之
    行使偽造有價證券犯罪行為，無任何關連性，同理，被告所稱之證人周丙坤或能
    證明二張支票未返還，但與被告已經成立之行使偽造有價證券犯罪行為，亦無任
    何關連性，至於被告是否曾經向李明修借二百萬元還告訴人，與其詐欺行為無任
    何關係，且此部份詐欺犯罪行為，應為不受理之諭知，是並無必要傳訊上開證人
    以及調閱卷宗，亦無礙被告偽造有價證券罪行之認定。
(七)、綜上，被告辯解，顯係卸責，不足採信，本件事證明確，被告犯行，洵堪認定，
    應依法論科。
二、論罪科刑部分：
(一)、按「偽造有價證券而復持以行使，其行使行為吸收於偽造行為之中，衹應論以偽
    造罪，且有價證券內所蓋之印文，為構成證券之一部，所刻之印章，為偽造之階
    段行為，均應包括於偽造罪之內，自不生牽連或想像競合之問題（三十一年上字
    第八八號判例）」，「行使偽造有價證券以詐取財物，其取得財物行為，原已包
    含於該行使偽券行為之內，並不另成詐欺罪名，殊無適用刑法第五十五條之餘地
　　（三十一年上字第一九一八號判例）」。「行使偽造有價證券以使人交付財物，
　  如果所交付者即係該證券本身之價值，則其詐欺取財仍屬行使偽券之行為，不另
    成立詐欺罪名（二十五年上字第一八一四號判例）」。
(二)、查本件被告係以附表支票使告訴人交付支票本身價值財物，其詐欺取財屬行使偽
    券行為，不另成立詐欺罪名，是核被告戊○○所為，係犯刑法第二百零一條第一
    項偽造有價證券罪，被告於支票上盜蓋如附表二、三所示偽造印文之行為，均係
    偽造有價證券階段行為，又被告偽造有價證券後復持以行使，其行使有價證券之
　　低度行為，亦為偽造高度行為所吸收，均不另論罪，被告先後多次偽造有價證券
  　之行為，時間緊接，觸犯構成要件相同之罪，顯係基於概括犯意反覆為之，均為
    連續犯，各應以一罪論，並均依法加重其刑，起訴書犯罪事實雖僅對附表二連續
    偽造有價證券起訴，然附表三連續偽造有價證券部分，與起訴之附表二連續偽造
    有價證券部分，有連續犯之裁判上一罪法律關係，為起訴效力所及，且公訴人於
    原審已就附表三連續偽造有價證券部分認有裁判上一罪關係，請求併予審理（原
    審卷第三０二頁），自應併加予審判。
(三)、原審予被告以論罪科刑固非無見，惟查：(一)、「行使偽造有價證券以詐取財物，
    其取得財物行為，原已包含於該行使偽券行為之內，並不另成詐欺罪名，殊無適
    用刑法第五十五條之餘地（三十一年上字第一九一八號判例）」，「行使偽造有
    價證券以使人交付財物，如果所交付者即係該證券本身之價值，則其詐欺取財仍
　　屬行使偽券之行為，不另成立詐欺罪名（二十五年上字第一八一四號判例）」，
  　本件被告係以附表支票使告訴人交付支票本身價值財物，其詐欺取財屬行使偽券
    行為，不另成立詐欺罪名，則原判決認為被告偽造有價證券與詐欺罪有方法結果
    關係，即有未洽。(二)、本件起訴之詐欺部分，係告訴乃論（詳如後述），告訴人
    逾期告訴，應為公訴不受理之諭知，原審疏未審酌，而有未妥，是檢察官上訴意
    旨以量刑偏低，被告上訴意旨承認有價證券部分犯行但否認詐欺，均指摘原判決
    不當，雖無理由，惟原判決既有可議，自應將原判決予以撤銷改判。
(四)、本件上訴意旨雖以原審量刑偏低，原審發現被告尚偽造支票六十一張，應加重其
    刑等語，然審酌被告並無前案紀錄之素行狀況、犯罪原因與手段、家境狀況、教
    育程度、偽造支票之數量、詐欺之金額、所生危害、行為後償付部分金額（原審
    卷第十七頁，告訴人陳明八十六年、八十七年之間他拿大部分客票來借錢都會兌
    現）、認罪偽造有價證券部分、犯罪後態度尚稱良好等一切情狀，量處有期徒刑
    肆年。附表二、三所示偽造之支票，不論屬於犯人與否，爰依刑法第二百零五條
    規定沒收。至於偽造有價證券上所偽造之印文或署押，係屬偽造有價證券之一部
    分，已因偽造有價證券之沒收而包括在內，自不應重為沒收之諭知（八十九年度
    台上字第三七五七號判決參照），併此敘明。
五、被訴詐欺公訴不受理部分：
(一)、公訴意旨另以：戊○○係設於臺北市松山區○○○路○段九十號三樓「巧晉貿易
    有限公司」（以下簡稱巧晉公司）之負責人，於民國八十九年三月間，明知巧晉
    公司已陷於周轉不靈支付不能之狀態，竟仍意圖為自己不法之所有，連續簽發如
    附表一所示巧晉公司、戊○○名義之支票及庚○○、乙○○、風範出版社（乙○○獨資經營）名義經庚○○、乙○○同意借用，實際上均由戊○○使用之支票，
    並親自背書後，持向鄭東三調借現款，其中庚○○、乙○○、風範出版社名義之
    支票向鄭東三詐稱係第三人之客票，信用甚佳，屆期提示定能兌現，使鄭東三陷
    於錯誤信以為真，而交付同面額之現款，屆期鄭東三將支票提示，經銀行通知因
    存款不足退票，向發票人庚○○等人請求付款，始發覺上情。戊○○又基於同前
　　不法所有之意圖，自八十九年三月間起，連續未經巧晉公司之員工己○○、丙○○○、甲○○三人同意，偽造己○○、丙○○○、甲○○之印章，蓋用於巧晉公
    司及乙○○所有（借與戊○○使用）如附表二所示之支票上，偽以己○○、丙○○○、甲○○之名義簽票支票，致生損害於己○○、丙○○○、甲○○三人，戊○○並親自背書，持向鄭東三調借現款，詐稱係第三人之客票信用甚佳，屆期定
    能兌現，使鄭東三陷於錯誤信以為真，而交付同面額之現款，屆期鄭東三將支票
    提示，經銀行通知因發票人簽章不符及存款不足退票，始發覺受騙，因認被告戊○○所為除前述之刑法第二百零一條偽造有價證券之罪嫌以外，尚且觸犯刑法第
    三百三十九條第三項、第一項之罪嫌，被告所犯上開二罪間，所犯罪名不同，行
    為互殊，請分論併罰等語。
(二)、按刑法第三百三十九條、第一項第二項之普通詐欺罪，依據刑法第三百四十三條
    之規定，準用第三百二十四條五親等內血親或三親等內姻親之間犯罪須告訴乃論
    之規定，而告訴乃論之罪，其告訴應自得為告訴之人知悉犯人之時起，於六個月
　　內為之，又告訴請求乃論之罪，未經告訴，或其告訴已逾告訴期間者，應諭知不
    受理之判決，刑事訴訟法第二百三十七條第一項、第三百零三條第三款分別定有
    明文。
(三)、經查，本件被告之配偶（先生）為告訴人之配偶（妻）之弟，業經告訴人與被告
    陳明在卷，互核相符，依民法第九百七十條第三款配偶之血親之配偶，從其與配
    偶之親系及親等之規定，被告與告訴人為二親等之姻親，是依據前開說明，需告
    訴乃論。
(四)、本件依據告訴人於九十年二月十三日所具之告訴狀，所載之被告最後犯罪時間為
    八十九年六月，有告訴狀其上收文戳在卷可查，是告訴人之告訴顯已經逾六個月
    之告訴期間，依據前開規定，其告訴之詐欺部分，應為不受理之判決。
(五)、原審就被告詐欺部分予以論罪，並認與偽造有價證券部分有牽連犯裁判一罪法律
    關係，從一重之偽造有價證券罪處斷，固非無見，惟查：（一）、行使偽造有價
    證券以使人交付財物，如果所交付者即該證券本身之價值，則其詐欺取財仍屬行
    使偽券之行為，不另成立詐欺罪名，原審判決誤為另成立詐欺罪名，並適用刑法
    第五十五條規定。（二）、被告被訴詐欺部分應諭知公訴不受理，原判決疏未詳
    查，致為前開認定，容有未洽，被告上訴意旨否認詐欺犯行，指摘原判決不當雖
    無理由，惟原判決此部分既有可議，自應將原判決予以撤銷，且此部分公訴意旨
    認與前述刑法第二百零一條偽造有價證券罪，所犯罪名不同，行為互殊，應分論
    併罰等語，是應就此起訴之詐欺部分，另為公訴不受理之諭知。
據上論斷，應依刑事訴訟法第三百六十九條第一項前段、第三百六十四條、第三百零
三條第三款、第二百九十九條第一項，刑法第五十六條、第二百零一條第一項、第二
百零五條、罰金罰鍰提高標準條例第一條前段，判決如主文。
本案經檢察官朱家崎到庭執行職務。
中　　　華　　　民　　　國　　九十三　　年　　　四　　　月　　　十四　　日
                              臺灣高等法院刑事第七庭
                                  審判長法  官 吳 啟 民
                                        法  官 林 瑞 斌
                                        法  官 施 俊 堯
右正本證明與原本無異。
如不服本判決，應於收受送達後十日內向本院提出上訴書狀，其未敘述上訴之理由者
並得於提起上訴後十日內向本院補提理由書（均須按他造當事人之人數附繕本）。
                                        書記官 陳 彥 蕖
中　　　華　　　民　　　國　　九十三　　年　　　四　　　月　　　十四　　日
附表一：
編號  發票人     付款銀行     支票號碼   發票日     金  額   背書人 頁  碼
  1  巧晉公司  彰銀民生分行  MＺ0000000  00.06.17 　 641,900  戊○○ 偵P47
  2  巧晉公司  彰銀民生分行  MＺ0000000  00.07.05 　 897,400  戊○○ 偵P48
　3  巧晉公司  彰銀民生分行  MＺ0000000  00.07.12 　 758,000  戊○○ 偵P49
　4  巧晉公司  彰銀民生分行  MＺ0000000  00.07.13 　 638,450  戊○○ 偵P50
　5  巧晉公司  彰銀民生分行  MＺ0000000  00.07.31 　 750,000  戊○○ 偵P51
　6  巧晉公司  萬通銀行總行  AＺ0000000  00.06.07  6,000,000  戊○○ 偵P52
　7  巧晉公司  萬通銀行總行  AＺ0000000  00.06.10 　 793,750  戊○○ 偵P53
　8  巧晉公司  萬通銀行總行  AＺ0000000  00.06.13  2,374,000  戊○○ 偵P54
　9  巧晉公司  萬通銀行總行  AＺ0000000  00.06.17 　 641,900  戊○○ 偵P55
　10 巧晉公司  萬通銀行總行  AＺ0000000  00.07.10 　 850,000  戊○○ 偵P56
　11 巧晉公司  萬通銀行總行  AＺ0000000  00.07.15 　 894,300  戊○○ 偵P57
　12 巧晉公司  萬通銀行總行  AＺ0000000  00.07.29 　 850,000  戊○○ 偵P58
　13 巧晉公司  萬通銀行總行  AＺ0000000  00.07.31 　 824,100  戊○○ 偵P59
　14 巧晉公司  亞太南京東行  AＺ0000000  00.06.10 　 750,000  戊○○ 偵P60
　15 巧晉公司  亞太南京東行  AＺ0000000  00.06.12 　 894,750  戊○○ 偵P61
　16 巧晉公司  亞太南京東行  AＺ0000000  00.06.13 　 744,800  戊○○ 偵P62
　17 巧晉公司  亞太南京東行  AＺ0000000  00.06.24  3,000,000  戊○○ 偵P63
　18 巧晉公司  亞太南京東行  AＺ0000000  00.06.27  3,500,000  戊○○ 偵P64
　19 巧晉公司  亞太南京東行  AＺ0000000  00.07.19  3,800,000  戊○○ 偵P65
　20 巧晉公司  亞太南京東行  AＺ0000000  00.06.12 　 836,900  戊○○ 偵P66
　21 戊○○　  亞太南京東行  AＺ0000000  00.06.13  1,600,000  　　　 偵P68
　22 戊○○　  亞太南京東行  AＺ0000000  00.06.22 　 734,000  　　　 偵P69
　23 戊○○　  亞太南京東行  AＺ0000000  00.06.28 　 871,900  　　　 偵P70
　24 戊○○　  亞太南京東行  AＺ0000000  00.06.30  3,000,000  　　　 偵P71
　25 戊○○　  亞太南京東行  AＺ0000000  00.07.09  5,000,000  　　　 偵P72
　26 戊○○　  亞太南京東行  AＺ0000000  00.06.12  5,000,000  　　　 偵P73
　27 戊○○　  亞太南京東行  AＺ0000000  00.06.13  2,500,000  　　　 偵P74
　28 庚○○　  萬通銀行總行  AＺ0000000  00.06.20 　 730,000  戊○○ 偵P76
　29 庚○○　  萬通銀行總行  AＺ0000000  00.07.12 　 937,100  戊○○ 偵P77
　30 乙○○　  陽信銀民生行  AＺ0000000  00.06.20 　 850,000  戊○○ 偵P88
　31 乙○○　  陽信銀民生行  AＺ0000000  00.06.22 　 894,360  戊○○ 偵P89
　32 乙○○　  陽信銀民生行  AＺ0000000  00.07.05 　 849,500  戊○○ 偵P90
　33 乙○○　  陽信銀民生行  AＺ0000000  00.07.15 　 873,150  戊○○ 偵P91
　34 乙○○　  陽信銀民生行  AＺ0000000  00.07.26 　 837,000  戊○○ 偵P92
　35 乙○○　  陽信銀民生行  AＺ0000000  00.07.30 　 850,000  戊○○ 偵P93
　36 乙○○　  第一銀忠孝行  KＺ0000000  00.07.12 　 571,300  戊○○ 偵P94
　37 乙○○　  第一銀忠孝行  KＺ0000000  00.07.25 　 871,300  戊○○ 偵P95
　38 乙○○　  第一銀忠孝行  KＺ0000000  00.07.25 　 894,740  戊○○ 偵P96
　39 乙○○　  第一銀忠孝行  KＺ0000000  00.07.30 　 875,500  戊○○ 偵P97
　40 風範出版  第一銀忠孝行  KＺ0000000  00.06.22 　 798,350  戊○○ 偵P99
     吳乙○○
　41 風範出版  第一銀忠孝行  KＺ0000000  00.06.25 　 805,700  戊○○ 偵P100
     吳乙○○
　42 風範出版  第一銀忠孝行  KＺ0000000  00.06.30 　 847,750  戊○○ 偵P101
     吳乙○○
　43 風範出版  第一銀忠孝行  KＺ0000000  00.06.30 　 834,400  戊○○ 偵P102
     吳乙○○
　44 風範出版  第一銀忠孝行  KＺ0000000  00.07.18 　 881,750  戊○○ 偵P103
     吳乙○○
　45 風範出版  第一銀忠孝行  KＺ0000000  00.07.18 　 974,700  戊○○ 偵P104
     吳乙○○
　46 風範出版  第一銀忠孝行  KＺ0000000  00.07.20 　 938,400  戊○○ 偵P105
     吳乙○○
　47 風範出版  第一銀忠孝行  KＺ0000000  00.07.22 　 937,100  戊○○ 偵P106
     吳乙○○
　48 風範出版  第一銀忠孝行  KＺ0000000  00.07.25 　 947,500  戊○○ 偵P107
     吳乙○○
  合計  　　　　  　　　　　　  　　　　　   　  67,145,750
附表二：（頁次係指偵查卷頁次）
編號  發票人　 付 款  銀 行 支票 號碼 發 票 日　票面金額 背書人 發票人即
      原戶名                                                    偽造印文
 一   己○○　 萬通銀行總行 AＺ0000000 00.06.15 1,374,400 戊○○ 己○○ P79
      巧晉公司
      （支票上之印文為：己○○   戊○○）
 二   己○○　 萬通銀行總行 AＺ0000000 00.06.20　 937,140 戊○○ 己○○ P80
      巧晉公司
      （支票上之印文為：己○○   戊○○）
 三　 己○○　 萬通銀行總行 AＺ0000000 00.07.31　 831,900 戊○○ 己○○ P81
      巧晉公司
      （支票上之印文為：己○○   戊○○）
 四   丙○○○ 彰銀民生分行 MＺ0000000 00.06.15　 894,670 戊○○ 丙○○○P83
      巧晉公司
      （支票上之印文為：丙○○○  戊○○）
 五   丙○○○ 彰銀民生分行 MＺ0000000 00.06.20　 893,770 戊○○ 丙○○○P84
      巧晉公司
      （支票上之印文為：丙○○○  戊○○）
 六   丙○○○ 彰銀民生分行 MＺ0000000 00.06.28　 971,500 戊○○ 丙○○○P85
      巧晉公司
      （支票上之印文為：丙○○○  戊○○）
 七   丙○○○ 彰銀民生分行 MＺ0000000 00.07.31　 894,600 戊○○ 丙○○○P86
      巧晉公司
      （支票上之印文為：丙○○○  戊○○）
 八   甲○○　 陽信銀民生行 AＺ0000000 00.06.10　 849,750 戊○○ 甲○○ P109
      乙○○
      （支票上之印文為：甲○○   卷內背書人印文不清楚）
 九   甲○○　 第一銀忠孝行 KＺ0000000 00.06.10　 849,300 戊○○ 甲○○ P110
      乙○○
      （支票上之印文為：甲○○   卷內背書人印文不清楚）
一０  甲○○　 第一銀忠孝行 KＺ0000000 00.06.30　 870,000 戊○○ 甲○○ P111
      乙○○
      （支票上之印文為：甲○○   卷內背書人印文不清楚）
一一  甲○○　 第一銀忠孝行 KＺ0000000 00.07.10　 905,750 戊○○ 甲○○ P112
      乙○○
      （支票上之印文為：甲○○   卷內背書人印文不清楚）
一二  甲○○　 第一銀忠孝行 KＺ0000000 00.07.10　 735,200 戊○○ 甲○○ P113
      乙○○
      （支票上之印文為：甲○○   戊○○）
一三  甲○○　 第一銀忠孝行 KＺ0000000 00.07.10　 817,700 戊○○ 甲○○ P114
      乙○○
      （支票上之印文為：甲○○   戊○○）
一四  甲○○　 第一銀忠孝行 KＺ0000000 00.07.16　 800,000 戊○○ 甲○○ P115
      乙○○
      （支票上之印文為：甲○○   戊○○）
合計：                                        12,625,680
註：除三、一四以外，餘皆於退票理由單內載有簽章不符之文義
附表三：（頁次係指原審卷頁次）
編號  偽造後補蓋  付款銀行     支票號碼   發票日    金  額  原發票人 頁 碼
      發票人                                              即偽造印文
 一   巧晉公司  彰銀民生分行  MＺ0000000  00.04.00   000000  丙○○○ 院P77
      戊○○
      （支票上之印文為：戊○○   丙○○○）
 二   巧晉公司  彰銀民生分行  MＺ0000000  00.04.00   000000  丙○○○ 院P78
      戊○○
      （支票上之印文為：戊○○   丙○○○）
 三   巧晉公司  彰銀民生分行  MＺ0000000  00.04.00   000000  丙○○○ 院P79
      戊○○
      （支票上之印文為：戊○○   丙○○○）
 四   巧晉公司  彰銀民生分行  MＺ0000000  00.04.00   000000  丙○○○ 院P80
      戊○○
      （支票上之印文為：戊○○   丙○○○）
 五   巧晉公司  彰銀民生分行  MＺ0000000  00.04.00   000000  丙○○○ 院P81
      戊○○
      （支票上之印文為：戊○○   丙○○○）
 六   巧晉公司  彰銀民生分行  MＺ0000000  00.04.00   000000  丙○○○ 院P83
      戊○○
      （支票上之印文為：戊○○   丙○○○）
 七   巧晉公司  彰銀民生分行  MＺ0000000  00.04.00   000000  丙○○○ 院P85
      戊○○
      （支票上之印文為：戊○○   丙○○○）
 八   巧晉公司  彰銀民生分行  MＺ0000000  00.04.00   000000  丙○○○ 院P87
      戊○○
      （支票上之印文為：戊○○   丙○○○）
 九   巧晉公司  彰銀民生分行  MＺ0000000  00.04.00   000000  丙○○○ 院P92
      戊○○
      （支票上之印文為：戊○○   丙○○○）
一０  巧晉公司  彰銀民生分行  MＺ0000000  00.04.00   000000  丙○○○ 院P91
      戊○○
      （支票上之印文為：戊○○   丙○○○）
一一  巧晉公司  彰銀民生分行             89.05.00   000000  丙○○○ 院P96
      戊○○
      （支票上之印文為：戊○○   丙○○○）
一二  巧晉公司  彰銀民生分行             89.05.00   000000  丙○○○ 院P97
      戊○○
      （支票上之印文為：戊○○   丙○○○）
一三  巧晉公司  彰銀民生分行             89.05.00   000000  丙○○○ 院P98
      戊○○
      （支票上之印文為：戊○○   丙○○○）
一四  巧晉公司  彰銀民生分行             89.05.00   000000  丙○○○ 院P99
      戊○○
      （支票上之印文為：戊○○   丙○○○）
一五  巧晉公司  彰銀民生分行             89.05.00   000000  丙○○○院P100
      戊○○
      （支票上之印文為：戊○○   丙○○○）
一六  巧晉公司  彰銀民生分行             89.05.00   000000  丙○○○院P103
      戊○○
      （支票上之印文為：戊○○   丙○○○）
一七  巧晉公司  彰銀民生分行             89.05.00   000000  丙○○○院P105
      戊○○
      （支票上之印文為：戊○○   丙○○○）
一八  巧晉公司  彰銀民生分行             89.05.00   000000  丙○○○院P106
      戊○○
      （支票上之印文為：戊○○   丙○○○）
一九  巧晉公司  彰銀民生分行             89.05.00  0000000  丙○○○院P107
      戊○○
      （支票上之印文為：戊○○   丙○○○）
二０  巧晉公司  彰銀民生分行             89.05.00   000000  丙○○○院P108
      戊○○
      （支票上之印文為：戊○○   丙○○○）
二一  巧晉公司  彰銀民生分行             89.05.00   000000  丙○○○院P110
      戊○○
      （支票上之印文為：戊○○   丙○○○）
二二  巧晉公司  彰銀民生分行             89.05.00   000000  丙○○○院P111
      戊○○
      （支票上之印文為：戊○○   丙○○○）
二三  巧晉公司  萬通銀行總行  AＺ0000000  00.04.00  0000000  己○○  院P161
      戊○○
      （支票上之印文為：戊○○   己○○）
二四  巧晉公司  萬通銀行總行             89.04.00   000000  己○○  院P167
      戊○○
      （支票上之印文為：戊○○   己○○）
二五  巧晉公司  萬通銀行總行  AＺ0000000  00.04.00   000000  庚○○  院P169
      戊○○
      （支票上之印文為：戊○○   庚○○）
二六  巧晉公司  萬通銀行總行  AＺ0000000  00.04.00   000000  己○○  院P171
      戊○○
      （支票上之印文為：戊○○   己○○）
二七  巧晉公司  萬通銀行總行  AＺ0000000  00.04.00   000000  己○○  院P173
      戊○○
      （支票上之印文為：戊○○   己○○）
二八  巧晉公司  萬通銀行總行             89.04.00  0000000  己○○  院P177
      戊○○
      （支票上之印文為：戊○○   己○○）
二九  巧晉公司  萬通銀行總行             89.04.00   000000  己○○  院P175
      戊○○
      （支票上之印文為：戊○○   己○○）
三０  巧晉公司  萬通銀行總行  AＺ0000000  00.04.00   000000  己○○  院P179
      戊○○
      （支票上之印文為：戊○○   己○○）
三一  巧晉公司  萬通銀行總行             89.04.00   000000  庚○○  院P183
      戊○○
      （支票上之印文為：戊○○   庚○○）
三二  巧晉公司  萬通銀行總行             89.04.00   000000  己○○  院P185
      戊○○
      （支票上之印文為：戊○○   己○○）
三三  巧晉公司  萬通銀行總行             89.04.00   000000  己○○  院P187
      戊○○
      （支票上之印文為：戊○○   己○○）
三四  巧晉公司  萬通銀行總行             89.04.00  0000000  庚○○  院P189
      戊○○
      （支票上之印文為：戊○○   庚○○）
三五  巧晉公司  萬通銀行總行             89.04.00  0000000  己○○  院P193
      戊○○
      （支票上之印文為：戊○○   己○○）
三六  巧晉公司  萬通銀行總行             89.04.00  0000000  己○○  院P191
      戊○○
      （支票上之印文為：戊○○   己○○）
三七  巧晉公司  萬通銀行總行             89.04.00   000000  庚○○  院P195
      戊○○
      （支票上之印文為：戊○○   庚○○）
三八  巧晉公司  萬通銀行總行  AＺ0000000  00.04.00   000000  己○○  院P197
      戊○○
      （支票上之印文為：戊○○   己○○）
三九  巧晉公司  萬通銀行總行  AＺ0000000  00.04.00   000000  庚○○  院P199
      戊○○
      （支票上之印文為：戊○○   庚○○）
四０  巧晉公司  萬通銀行總行             89.04.00   000000  己○○  院P201
      戊○○
      （支票上之印文為：戊○○   己○○）
四一  巧晉公司  萬通銀行總行             89.04.00   000000  己○○  院P203
      戊○○
      （支票上之印文為：戊○○   己○○）
四二  巧晉公司  萬通銀行總行             89.04.00   000000  己○○  院P138
      戊○○
      （支票上之印文為：戊○○   己○○）
四三  巧晉公司  萬通銀行總行  AＺ0000000  00.04.00   000000  己○○  院P205
      戊○○
      （支票上之印文為：戊○○   己○○）
四四  巧晉公司  萬通銀行總行  AＺ0000000  00.04.00   000000  己○○  院P114
      戊○○
      （支票上之印文為：戊○○   己○○）
四五  巧晉公司  萬通銀行總行  AＺ0000000  00.04.00   000000  己○○  院P116
      戊○○
      （支票上之印文為：戊○○   己○○）
四六  巧晉公司  萬通銀行總行             89.05.00  0000000  己○○  院P124
      戊○○
      （支票上之印文為：戊○○   己○○）
四七  巧晉公司  萬通銀行總行  AＺ0000000  00.05.00   000000  庚○○  院P128
      戊○○
      （支票上之印文為：戊○○   庚○○）
四八  巧晉公司  萬通銀行總行  AＺ0000000  00.05.00   000000  己○○  院P132
      戊○○
      （支票上之印文為：戊○○   己○○）
四九  巧晉公司  萬通銀行總行  AＺ0000000  00.05.00   000000  己○○  院P130
      戊○○
      （支票上之印文為：戊○○   己○○）
五０  巧晉公司  萬通銀行總行             89.05.00   000000  庚○○  院P134
      戊○○
      （支票上之印文為：戊○○   庚○○）
五一  巧晉公司  萬通銀行總行             89.05.00   000000  庚○○  院P140
      戊○○
      （支票上之印文為：戊○○   庚○○）
五二  巧晉公司  萬通銀行總行             89.05.00   000000  己○○  院P136
      戊○○
      （支票上之印文為：戊○○   己○○）
五三  巧晉公司  萬通銀行總行             89.05.00   000000  己○○  院P142
      戊○○
      （支票上之印文為：戊○○   己○○）
五四  巧晉公司  萬通銀行總行             89.05.00  0000000  己○○  院P144
      戊○○
      （支票上之印文為：戊○○   己○○）
五五  巧晉公司  萬通銀行總行             89.05.00  0000000  己○○  院P122
      戊○○
      （支票上之印文為：戊○○   己○○）
五六  巧晉公司  萬通銀行總行  AＺ0000000  00.05.00   000000  庚○○  院P146
      戊○○
      （支票上之印文為：戊○○   庚○○）
五七  巧晉公司  萬通銀行總行  AＺ0000000  00.05.00   000000  庚○○  院P148
      戊○○
      （支票上之印文為：戊○○   庚○○）
五八  巧晉公司  萬通銀行總行  AＺ0000000  00.05.00   000000  庚○○  院P154
      戊○○
      （支票上之印文為：戊○○   庚○○）
五九  巧晉公司  萬通銀行總行  AＺ0000000  00.05.00   000000  己○○  院P150
      戊○○
      （支票上之印文為：戊○○   己○○）
六０  巧晉公司  萬通銀行總行  AＺ0000000  00.05.00   000000  己○○  院P152
      戊○○
      （支票上之印文為：戊○○   己○○）
六一  巧晉公司  萬通銀行總行             89.05.00   000000  庚○○  院P158
      戊○○
      （支票上之印文為：戊○○   庚○○）
合計：                                          63,660,610
附錄：本案論罪科刑法條全文
中華民國刑法第三百三十九條
意圖為自己或第三人不法之所有，以詐術使人將本人或第三人之物交付者，處五年以
下有期徒刑、拘役或科或併科一千元以下罰金。
以前項方法得財產上不法之利益或使第三人得之者，亦同。
前二項之未遂犯罰之。
中華民國刑法第二百零一條
意圖供行使之用，而偽造、變造公債票、公司股票或其他有價證券者，處三年以上十
年以下有期徒刑，得併科三千元以下罰金。
行使偽造、變造之公債票、公司股票或其他有價證券，或意圖供行使之用，而收集或
交付於人者，處一年以上七年以下有期徒刑，得併科三千元以下罰金。
